【裁判字號】    97,訴,152
【裁判日期】    970318
【裁判案由】    毒品危害防制條例
【裁判全文】
臺灣臺北地方法院刑事判決               97年度訴字第152號
公  訴  人  臺灣臺北地方法院檢察署檢察官
被      告  乙○○
指定辯護人  本院公設辯護人丙○○
上列被告因毒品危害防制條例案件，經檢察官提起公訴（九十七
年度偵緝字第六二號），本院判決如下：
    主  文
乙○○犯如附表編號一至五所示販賣第二級毒品，共伍罪（詳如
附表編號一至五所示），均累犯，各罪應處之刑，均詳如附表編
號一至五所示，販賣第二級毒品所得詳如附表編號一至五所示均
沒收之，如全部或一部不能沒收時，以其財產抵償之。應執行有
期徒刑拾年，販賣第二級毒品所得詳如附表編號一至五所示均沒
收之，如全部或一部不能沒收時，以其財產抵償之。
    事  實
一、乙○○前於民國九十四年間，因施用毒品案件，經本院以九
    十四年度簡字第三○九○號判處有期徒刑六月確定，於九十
    五年十二月二十一日縮刑期滿執行完畢，詎猶不知悔改，明
    知安非他命係毒品危害防制條例所規定之第二級毒品，依法
    不得販賣，竟基於販賣第二級毒品安非他命以營利之犯意，
    於九十六年五月一日下午在臺北縣土城市○○路二十三巷十
    四號四樓向綽號「軍基」之林根巨以每公克安非他命新臺幣
    （下同）二千五百元之價格販入安非他命二公克，隨即於九
    十六年五月間，各基於販賣第二級毒品安非他命之犯意，在
    如附表編號一至五所示時間、地點，以如附表編號一至五所
    示價格及數量，販賣安非他命予高欣儀三次及鍾怡君二次以
    牟利（販賣之時間、地點、價格、數量及販賣所得均如附表
    編號一至五所示），嗣臺北縣政府警察局新店分局警員於九
    十六年七月十一日持本院法官核發之九十六年度聲搜字第一
    一三九號搜索票前往乙○○臺北縣烏來鄉○○村○○路十五
    之一號住處執行搜索，而悉上情，並扣得用以聯絡販毒事宜
    之門號0000000000號ＳＩＭ卡一張，乙○○於九
    十六年七月一日在臺北縣政府警察局新店分局偵查隊接受警
    員詢問時，主動供出其販賣第二級毒品安非他命之來源為林
    根巨，並帶同警方於九十六年七月十一日十五時許前往臺北
    縣八里鄉○○路○段路旁逮捕林根巨，因而破獲林根巨販賣
    第二級毒品安非他命之犯行。
二、案經臺北縣政府警察局新店分局報請臺灣臺北地方法院檢察
    署檢察官偵查起訴。
    理  由
壹、程序部分：
    按被告以外之人於審判外之言詞或書面陳述，除法律有規定
    者外，不得作為證據，刑事訴訟法第一百五十九條第一項定
    有明文；復按被告以外之人於偵查中向檢察官所為之陳述，
    除顯有不可信之情況者外，得為證據，同法第一百五十九條
    之一第二項亦有規定；另按被告以外之人於審判外之陳述，
    雖不符前四條之規定，而經當事人於審判程序同意作為證據
    ，法院審酌該言詞陳述或書面陳述作成時之情況，認為適當
    者，亦得為證據；當事人、代理人或辯護人於法院調查證據
    時，知有第一百五十九條第一項不得為證據之情形，而未於
    言詞辯論終結前聲明異議者，視為有前項之同意；同法第一
    百五十九條之五規定甚明。本案所據以認定被告乙○○犯罪
    事實之證據，其中部分屬傳聞證據，除證人高欣儀、鍾怡君
    於偵查中向檢察官所為之陳述，業經具結且無顯不可信之情
    形存在，依刑事訴訟法第一百五十九條之一第二項規定，自
    具備證據能力外；其餘之傳聞證據，因公訴人、被告及其指
    定辯護人於本院言詞辯論終結前均未對其證據能力聲明異議
    ，本院認該等傳聞證據作成之情況亦無不當之情形，依刑事
    訴訟法第一百五十九條之五規定，該等傳聞證據均具備證據
    能力，合先敘明。
貳、實體部分：
一、上揭事實，業據被告乙○○於警詢（見九十六年度偵字第一
    六七五號卷第三至九頁）及準備程序（見本院卷第十六頁反
    面、第三十頁反面）、審理程序（見本院卷第四九、五十頁
    ）中坦承不諱，經核與證人高欣儀於偵查中結證稱伊有於九
    十六年五月一日、七日、二十四日向被告購買安非他命，共
    計購買三次，每次售價均為一千元，一手交錢、一手交貨等
    情相符（見九十六年度偵字第一六九七五號卷第一八九、一
    九○頁），復經證人鍾怡君於偵查中結證稱伊有向被告購買
    過二次安非他命，時間分別為九十六年五月四日、同年月七
    日，每次都買一千元，一手交錢、一手交貨，每次均撥打0
    000000000號行動電話門號與被告聯絡購毒事宜等
    情屬實（見九十六年度偵字第一六九七五號卷第一九八、一
    九九頁），復有臺北縣政府警察局新店分局九十六年七十一
    日搜索扣押筆錄（見九十六年度偵字第一六九七五號卷第二
    八至三一頁）、被告以0000000000號行動電話與
    高欣儀、鍾怡聯絡購買安非他命細節之通話紀錄表及臺灣臺
    北地方法院檢察署九十六年甲○盛日聲監字第○○○七四七
    號通訊監察書（見九十六年度偵字第一六九七五號卷第四九
    至一六七頁）、通聯調閱查詢單（見九十六年度偵字第一六
    九七五號卷第一六七至一七一頁）、臺北縣政府警察局新店
    分局查獲毒品危害防制條例案被移送者（鍾怡君）姓名代碼
    對照表（見九十六年度偵字第一六九七五號卷第四二頁）、
    臺北縣政府警察局新店分局九十六年八月二十七日北縣警店
    刑00000000000號刑事案件報告書（見本院卷第
    五一頁）及臺灣檢驗科技股份有限公司九十六年八月十五日
    濫用藥物尿液檢驗報告（見本院卷第五五頁）附卷足憑，又
    被告自承其係以每公克安非他命二千五百元之價格向林根巨
    販入安非他命二公克，分裝後再以每零點二公克一千元之價
    格出售予高欣儀、鍾怡君等情明確（見本院卷第十六頁反面
    、第三十頁反面），換言之，被告賣出零點二公克安非他命
    可賺取五百元之價差，其主觀上有賺取價差以為營利之不法
    意圖，至為明確，足徵被告之自白與事實相符，應堪採信。
    綜上所述，本件事證明確，被告販賣第二級毒品安非他命犯
    行，堪以認定，應依法論科。
二、核被告所為，係犯毒品危害防制條例第四條第二項之販賣第
    二級毒品罪。按「毒品危害防制條例第四條所規定之販賣毒
    品罪，雖不以販入之後復行賣出為要件，祇要以營利為目的
    ，將毒品販入或賣出，有一於此，其犯罪即為完成。惟其行
    為態樣，可分為販入、賣出、販入後復行賣出等三種情形。
    其中販入或賣出，有一於此，其犯罪固屬完成；但在販入後
    復行賣出之場合，行為人意圖營利而販入毒品後，至首次賣
    出，乃二個舉動之接續實行，仍祇成立一個販賣既遂罪。然
    而，其後之販賣行為（即第二次以後之賣出），倘成立連續
    犯（或數罪）時則屬另一次行為，應視其販賣既遂或未遂予
    以評價，如第二次以後之賣出行為著手後尚未完成，仍有未
    遂犯之適用，不能因原始之販入行為已經既遂，即認為第二
    次以後之賣出未遂行為，亦屬既遂；更不能將第二次以後之
    各次賣出行為，重復併入原始之販入行為合併為一次之評價
    ，反覆論以一個販賣既遂罪」，有最高法院九十六年度台上
    字第三五五一號判決可資參照，本件被告於販入安非他命復
    行賣出，且被告所為五次販賣安非他命犯行，犯意各別，手
    段殊異，依上揭說明，被告先後五次販賣行為，應予分論併
    罰。又被告前於九十四年間，因施用毒品案件，經本院以九
    十四年度簡字第三○九○號判處有期徒刑六月確定，於九十
    五年十二月二十一日縮刑期滿執行完畢，有臺灣高等法院被
    告前案紀錄表在卷可查（見本院卷第五至十五頁），其受前
    開徒刑之執行完畢後，五年以內因故意再犯如附表編號一至
    五所示有期徒刑以上之罪，應依刑法第四十七條第一項之規
    定，分別論以累犯，並均加重其刑，惟就無期徒刑部分，不
    得加重。另按「毒品危害防制條例第十七條關於減輕其刑之
    規定，其立法目的，在利用減刑之寬典，鼓勵運輸、販賣、
    吸用或持有毒品之行為人，供出毒品之來源，藉以擴大防制
    毒品之成效，使毒品易於斷絕。故凡觸犯該條所列舉之罪者
    ，據實指陳其毒品由來之人或地，並因而破案查獲者，即符
    合該條得減輕其刑之規定（最高法院九十四年度訴字第五一
    七號判決參照）；本件被告於九十六年七月一日在臺北縣政
    府警察局新店分局偵查隊接受警員詢問時，主動供出其販賣
    第二級毒品安非他命之來源為林根巨，並帶同警方於九十六
    年七月十一日十五時許前往臺北縣八里鄉○○路○段路旁逮
    捕林根巨，因而破獲林根巨販賣第二級毒品安非他命之犯行
    ，有被告九十六年七月十一日調查筆錄（見九十六年度偵字
    第一六九七五號卷第三至九頁）及臺北縣政府警察局新店分
    局北縣警店刑00000000000號刑事案件報告書（
    見本院卷第三八至四十頁）在卷可參，堪認被告確有供出毒
    品來源並因而破獲之情，所犯上開五罪均應依毒品危害防制
    條例第十七條規定減輕其刑，並依法先加後減之。爰審酌被
    告為圖一己私利，販售第二級毒品安非他命供他人施用，罔
    顧他人健康，且危害社會治安匪淺，惟念被告犯後終知坦承
    犯行，深表悔悟，並主動供出毒品來源，所賺取價差僅區區
    二千五百元，及其品行、智識程度、生活狀況等一切情狀，
    量處如主文所示之刑。另按被告販賣安非他命所得五千元雖
    未扣案，然屬被告犯毒品危害防制條例第四條第二項之販賣
    第二級毒品罪所得之財物，仍應依毒品危害防制條例第十九
    條第一項之規定諭知沒收，且如全部或一部不能沒收時，應
    以其財產抵償之。末查，扣案之門號0000000000
    號ＳＩＭ卡一張，雖供被告用以聯絡販賣毒品，惟其所有權
    屬遠傳電信股份有限公司，僅出租予被告使用，非屬被告所
    有，爰不另為沒收之諭知，併此敘明。
據上論斷，應依刑事訴訟法第二百九十九條第一項前段，毒品危
害防制條例第四條第二項、第十七條、第十九條第一項，刑法第
十一條、第四十七條第一項、第五十一條第五款，判決如主文。
本案經檢察官蔡立文到庭執行職務
中    華    民    國    97    年    3     月    18    日
            刑事第十四庭  審判長法  官  宋松璟
                                法  官  孫萍萍
                                法  官  李家慧
以上正本證明與原本無異。
如不服本判決，應於判決送達後10日內，向本院提出上訴狀。
                                書記官  鄭淑丰
中    華    民    國    97    年    3     月    18    日
附錄本件論罪科刑法條：
毒品危害防制條例第4條
製造、運輸、販賣第一級毒品者，處死刑或無期徒刑；處無期徒
刑者，得併科新臺幣 1 千萬元以下罰金。
製造、運輸、販賣第二級毒品者，處無期徒刑或 7 年以上有期徒
刑，得併科新臺幣 7 百萬元以下罰金。
製造、運輸、販賣第三級毒品者，處 5 年以上有期徒刑，得併科
新臺幣 5 百萬元以下罰金。
製造、運輸、販賣第四級毒品者，處 3 年以上 10 年以下有期徒
刑，得併科新臺幣 3 百萬元以下罰金。
製造、運輸、販賣專供製造或施用毒品之器具者，處 1 年以上 7
年以下有期徒刑，得併科新臺幣 1 百萬元以下罰金。
前五項之未遂犯罰之。


司法院資訊處製作；財團法人民間司法改革基金會備份。
